最　高　行　政　法　院　判　決　　　　　　　　　　九十三年度判字第七六二號
　　上　訴　人　乙○○
　　被 上訴 人　桃園縣政府
　　代　表　人　甲○○
右當事人間因違反電子遊戲場業管理條例事件，上訴人對於中華民國九十二年三月十
二日臺北高等行政法院九十一年度訴字第九三五號判決，提起上訴，本院判決如左：
　　主  文
上訴駁回。
上訴審訴訟費用由上訴人負擔。
　　理  由
一、本件上訴人主張：上訴人在桃園縣桃園市○○路二七三號經營「信義發遊樂場」
    ，領有被上訴人核發之營利事業登記證，經營電動玩具遊藝場業務，為嚴格禁止
    未滿十八歲者進入，於入口處懸掛壓克力及木製警告牌二面，標示「未滿十八歲
    青少年朋友禁止入場」「未帶證件及未滿十八歲一律謝絕入場」。惟於民國（下
    同）八十九年十月十二日凌晨竟有未滿十八歲之楊姓少女趁店內員工不備之際，
    矇混闖關入內，於該日零時三十五分為執行臨檢之警察查獲；報請被上訴人所屬
    建設局處理，被上訴人認上訴人違反電子遊戲場業管理條例第十七條第一項第二
    款之規定，依同條例第二十九條規定，處罰鍰新臺幣（下同）一百萬元，經上訴
    人提起訴願後，訴願決定以該處分未按違規情節輕重標準處置，逕以法定罰鍰額
    度上限從重處罰，不無裁量怠惰情事，將原處分撤銷，由被上訴人於收受決定
    書後三個月內查明相關事證，再斟酌違規情節為適法之處分。嗣被上訴人經重新
    審查後，於九十年九月四日以九○府建商字第一六○六四五號處分書處罰鍰七十
    五萬元，惟此處分罰鍰額度仍過高，不但不符比例原則，且與憲法保障人民之生
    存權、工作權及財產權之意旨有違，上訴人對之提起訴願，經遭決定駁回等情，
    因而提起本件行政訴訟，請求撤銷訴願決定及原處分。
二、被上訴人則以：上訴人開設限制級電子遊戲場放任未滿十八歲之楊姓少女進入，
    既有未盡「不得放任未滿十八歲者進入限制級電子遊戲場」規定之過失，被上訴
    人自得依規定裁處等詞，資為抗辯。
三、原審斟酌全辯論意旨及調查證據之結果，以：上訴人在桃園市○○路二七三號經
    營「信義發遊樂場」，於八十九年十月十六日零時三十五分經警查獲有未滿十八
    歲之楊姓少女在該遊樂場把玩電子遊戲機之事實，有臨檢紀錄、警訊筆錄、營利
    事業登記證、電子遊戲場營業級別證等在卷可稽，並為上訴人所不爭執，堪認為
    真實。次查該未滿十八歲之楊姓少女於警訊時稱：「沒有服務人員向我檢查年齡
    」等語，足見上訴人經營之遊樂場雖在入口處懸掛警告牌示，但並未切實執行，
    難謂無放任未滿十八歲者入場，縱楊姓少女係趁店內員工不備之際闖關入內，上
    訴人亦顯有過失，仍應受處罰。被上訴人既係依法加以處分，自無違背比例原則
    及憲法保障人民生存權、工作權及財產權可言，而上訴人主張其已懸掛警告牌示
    ，楊姓少女擅自闖入，渠既無故意過失，不應處罰，而被上訴人處罰金額過高，
    不符比例原則，且與憲法保障人民生存權、工作權及財產權之意旨有違等，均無
    可採，原處分裁處上訴人罰鍰七十五萬元，尚屬妥適，訴願決定予以維持，亦無
    違誤等語，因而維持訴願決定及原處分，並駁回上訴人在原審之訴。
四、按「經營電子遊戲場業者，應遵守下列事項：．．．二、限制級電子遊戲場，不
    得放任未滿十八歲者進入。」「違反第十七條第一項第一款或第二款規定者，處
    負責人新臺幣二十萬元以上一百萬元以下罰鍰；．．．」電子遊戲場業管理條例
    第十七條第一項第二款、第二十九條定有明文。查上訴人經營限制級電子遊戲場
    之信義發遊樂場，既放任未滿十八歲之楊姓少女進入，自屬違反上揭條例第十七
    條第一項第二款之規定，則被上訴人依上開條例第二十九條規定，裁處罰鍰七十
    五萬元，尚屬妥適，並無裁量怠惰情形，訴願決定予以維持，亦無不合，原判決
    因而維持訴願決定及原處分，並駁回上訴人之訴，經核原判決之認事用法均無違
    誤，上訴論旨仍執前詞，聲明廢棄原判決，非有理由，應予駁回。
五、據上論結，本件上訴為無理由，爰依行政訴訟法第二百五十五條第一項、第九十
    八條第三項前段，判決如主文。
中　　華　　民　　國　　九十三　　　年　　　六　　　　月　　　十七　　　日
                    最 高 行 政 法 院  第 二 庭
                                審 判 長 法  官　　　葉　振　權
                                         法  官      鍾　耀　光
                                         法  官　　　劉　鑫　楨
                                         法  官　　　吳　明　鴻
                                         法  官　　　梁　松　雄
右  正  本  證  明  與  原  本  無  異
　　　　　　　　　　　　　　　　　　　　 法院書記官　王　福　瀛
中　　華　　民　　國　　九十三　　　年　　　六　　　　月　　　十七　　　日
